【裁判字號】    89,訴,179
【裁判日期】    890718
【裁判案由】    違反毒品危害防制條例
【裁判全文】
臺灣新竹地方法院刑事判決                          八十九年度訴字第一七九號
    公  訴  人  臺灣新竹地方法院檢察署檢察官
    被      告  甲○○
右列被告因違反毒品危害防制條例案件，經檢察官提起公訴（八十九年度毒偵字第八
四號），本院判決如左：
    主  文
甲○○轉讓第二級毒品，累犯，處有期徒刑拾月。扣案之安非他命零點捌公克沒收銷
燬之。
    事  實
一、甲○○於民國八十五年間因違反麻醉藥品管理條例案件，經本院判處有期徒刑三
    月確定，於八十五年十月二十三日易科罰金執行完畢。猶不知悔改，明知安非他
    命係第二級毒品，於八十八年十二月十三日下午三時許，在新竹縣關西鎮保齡球
    館門口，為答謝乙○○平時開車載甲○○出遊，開車較累，遂無償轉讓安非他命
    ０．八公克予乙○○施用，嗣於同月十五日（起訴書誤載為十三日）乙○○又載
    甲○○至台北找友人未遇，後遇廖雅雯，三人遂共乘乙○○所駕駛之ＪＺ─５９
    ００號自用小客車，欲返回新竹關西，於同日下午四時零四分，在國道三號公路
    南向四十六公里處即樹林收費站，當場為警於乙○○之行動電話內，發現安非他
    命０．八公克（起訴書誤載為一．四公克），因而查獲上情。
二、案經內政部警政署國道公路警察局第六警察隊報請臺灣板橋地方法院檢察署檢察
    官呈請臺灣高等法院檢察署檢察長令移臺灣新竹地方法院檢察署檢察官偵查起訴
    。
    理  由
一、訊據被告甲○○矢口否認有何前揭轉讓第二級毒品安非他命予乙○○之犯行。辯
    稱：扣案之安非他命並非伊給乙○○的，且伊與乙○○有一點衝突云云。然查：
    被告於八十八年十二月十三日轉讓０．八公克安非他命予乙○○之事實，迭據證
    人乙○○於警訊稱：「八十八年十二月十三日下午三時許，在關西的保齡球場給
    我的．．．沒有代價，只有請我幫他（甲○○）去台北載人，開車提神」（見八
    十八年度毒偵字第三三九二號偵查卷宗第八頁最後一行），及於偵查中時稱：「
    （問：車子上之安非他命是否為你的？）是十二月十三日甲○○給我的」（見前
    述偵查卷宗第二十四頁）、「（問：當時在行動電話內查扣之安非他命是何人的
    ？）事發前二天甲○○給我的，他在關西保齡球館門口給我的」、「（問：何因
    給你？）他找我出去玩，我開車，怕我太累才給我的」（見八十九年度毒偵字第
    八十四號第九頁背面）等語，以及於本院訊問時稱：因要去台北載朋友，他看我
    開車比較累，因平時都是我開車帶他去玩（見本院卷宗第十一頁）等語，證人乙
    ○○前後關於自被告處受讓安非他命之所述大體一致，參以被告於本院訊問時亦
    自承：「（問：你跟乙○○有何關係？）朋友關係，我時常麻煩他載我去台北找
    朋友，算很好的朋友」（見本院卷宗第二十三頁）等語，顯見二人之交情甚好，
    而證人乙○○與被告並無仇恨，應無設詞誣陷之必要，故證人乙○○所為之證詞
    應可採信。綜上所述，被告所辯並未轉讓安非他命予證人乙○○，不足採信，此
    外，復有安非他命０．八公克扣案為憑，本件事證已明，被告犯行洵堪認定，應
    依法論科。
二、核被告所為係犯毒品危害防制條例第八條第二項之轉讓第二級毒品罪。被告轉讓
    安非他命前之低度持有行為，為轉讓之高度行為所吸收，不另論罪。另其於八十
    五年間因違反麻醉藥品管理條例案件，經本院判處有期徒刑三月確定，於八十五
    年十月二十三日易科罰金執行完畢，有臺灣高等法院被告全國前案紀錄表附卷可
    稽，於五年內再犯本件有期徒刑以上之罪，為累犯，應依刑法第四十七條之規定
    加重其刑。爰審酌毒品戕害吸食者之身心，被告無視法律之禁止猶為轉讓，誠屬
    可責，且被告素行不佳，犯後飾詞卸責否認犯行，未見悔改之意，惟念及其本身
    亦施用毒品，證人乙○○並非因為被告之轉讓行為而引起施用毒品之犯意，加以
    本件轉讓次數、數量不多等一切情狀，量處如主文所示之刑。扣案之安非他命０
    ．八公克，屬毒品危害防制條例第二條第二項第二款之第二級毒品，應依同條例
    第十八條第一項前段沒收銷燬之。
據上論斷，應依刑事訴訟法第二百九十九條第一項前段，毒品危害防制條例第八條第
二項、第十八條第一項前段，刑法第十一條前段、第四十七條，判決如主文。
本案經檢察官羅雪梅到庭執行職務。
中      華      民      國    八十九    年      七      月     十八     日
                                    臺灣新竹地方法院刑事第一庭
                                        審判長  法  官  賴  淑  敏
                                                法  官  王  銘  勇
      法  官  馮  俊  郎
右正本證明與原本無異。
如不服本判決，應於判決送達後十日內向本院提出上訴狀( 應附繕本 )，上訴於
臺灣高等法院。
                                                書記官  謝  國  聖
中      華      民      國    八十九    年      七      月     十八     日
附錄本件論罪科刑法條：
毒品危害防制條例第八條第二項
轉讓第二級毒品者，處六月以上五年以下有期徒刑，得併科新臺幣七十萬元以下罰金
。


司法院資訊處製作；財團法人民間司法改革基金會備份。
